臺灣板橋地方法院民事判決　　　　　　　 94年度訴字第446號
原　　　告　丙○○
訴訟代理人　乙○○
被　　　告　甲○○
上列當事人間請求侵權行為損害賠償事件，於中華民國94年11月
1日言詞辯論終結，本院判決如下：
    主          文
被告應給付原告新臺幣壹佰肆拾壹萬參仟零肆拾元，及自中華民
國九十四年二月五日起至清償日止按週年利率百分之五計算之利
息。
原告其餘之訴駁回。
訴訟費用由被告負擔四分之三，餘由原告負擔。
本判決第一項於原告以新臺幣肆拾萬元為被告預供擔保後，得為
假執行。
原告其餘假執行之聲請駁回。
    事 實 及 理 由
壹、當事人之主張：
一、原告方面：
    聲明請求：被告應給付原告新臺幣（下同）1,970,432 元，
    及自起訴狀繕本送達翌日起至清償日止按週年利率百分之五
    計算之利息。並陳明原告願供擔保以代釋明，請准宣告假執
    行。其陳述及所提出之證據如下：
(一)被告於民國93年2 月8日駕駛2U-3571號小客車於臺北縣新莊
    市○○路與建福路口因過失超速行駛，適原告騎乘MFD-628
    號機車經過，遭被告撞倒，致原告人車倒地，送醫急救，原
    告因此身體多處撕裂傷、骨折、血胸，目前有筋膜炎及左下
    肢靜脈回流不良必須開刀。依民法第184條第1項、第191條
    之2規定，被告應負損害賠償責任。
(二)原告請求之項目金額如下：
  １、不能工作之損失：原告車禍前每月收入30,000元，29個月
      合計870,000元。
  ２、原告住院及看護之時間為全日112日每日2,200元計246,40
      0元，半日46日每日1,000元計46,000元，共計292,400元。
  ３、出院返家休養與定期往返醫院之計程車車資，原告以29個
      月調養及追蹤治療為計算基準，請求金額為6,240元29個
      月計180,960元。
  ４、醫療費用：87,472元。
  ５、機車修理費：39,600元。
  ６、精神慰撫金：原告高職餐飲科畢業，從事之行業均成績優
      異，收入豐厚，但車禍影響工作甚巨，因車禍多次開刀治
      療，身心痛苦非筆墨所能形容，原告需長期調養及追蹤治
      療，至今仍在復健中，尤其開刀之後遺症與外在美觀需重
      複多次痛苦整形植皮，常招來異樣眼光，原告每思及此痛
      不欲生，因此罹患創傷後遺症候群治療中，無法繼續工作
      ，為此僅請求50萬元之慰撫金。
(三)證據：提出臺北縣政府警察局93年2月8日00000000000號道
    路交通事故證明書、臺北縣政府警察局00000000000號道路
    交通事故當事人登記聯單、長庚紀念醫院93年6月29日就醫
    證明書、長庚紀念醫院93年6月24日診斷證明書、山雞王好
    吃雞肉小吃店證明書、長庚紀念醫院94年2月17日病2066號
    兵役用診斷證明書、長庚紀念醫院93年2月24日診斷證明書
    、看護費收據、計程車收據、長庚紀念醫院94年7月29日就
    醫證明書、存摺、醫療費用收據、統一發票、長庚紀念醫院
    94年8月11日診斷證明書弘祥車業有限公司估價單、長庚紀
    念醫院94年9月8日診斷證明書、照片等影本為證據。
二、被告方面：
    聲明：請求駁回原告之訴及假執行之聲請。其陳述略如下：
    對於車禍發生有過失之事實不爭執，但不知道原告有無過失
    。原告請求之金額太高等語。
貳、得心證之理由：
一、原告主張被告於93年2 月8日駕駛2U-3571號小客車於臺北縣
    新莊市○○路與建福路口因過失撞及原告騎乘之MFD-628號
    機車，致原告受有多處撕裂傷、骨折、血胸，目前有筋膜炎
    及左下肢靜脈回流不良必須開刀等傷害，依民法第184條第1
    項、第191條之2規定，被告應負損害賠償責任等事實，為被
    告所不爭執，並有長庚紀念醫院診斷證明書影本在卷可參，
    則原告上開主張自堪信為真實，而得採信。
二、按因故意或過失，不法侵害他人之權利者，負損害賠償責任
    。故意以背於善良風俗之方法，加損害於他人者亦同。民法
    第184條第1項定有明文。本件原告因被告之過失行為而受傷
    ，其主張被告應負侵權行為損害賠償責任一節，自屬可採。
    爰就原告所請求之金額審酌如下：
(一)醫療費用部分：93年3月13日70,453元，應扣除伙食費1,8
    00元，得計入之金額為68,653元（手寫之45,753元依照收據
    附註2.塗改者無效，該數額不予審酌，伙食費因原告即使不
    受傷住院，平時亦需支出伙食費用，故不應認為係因受傷所
    生之損害，該部分應予剔除）；93年3月18日250元；93
    年3月13日14,553元；93年3月18日310元；93年3月24日
    4,000元；93年3月19日3,800元；93年3月18日200元；
    93年3月14日440元；93年4月1日330元；93年4月1日2
    ,400元；93年4月2日310元；93年4月2日50元；93年4
    月29日310元；94年8月11日200元；94年8月11日460元
    ；94年7月28日500元；94年6月16日310元；94年7月2
    1日640元；94年7月7日370元；94年5月26日20元；94
    年5月26日150元；94年5月26日310元；94年5月21日18,
    050元；94年5月21日15,512元；94年5月21日570元；
    94年5月10日150元；94年4月7日310元；94年3月10日31
    0元；94年2月24日150元；94年2月24日310元；94年2
    月17日310元；94年2月17日650元；93年12月9日500元
    ；93年12月9日310元；93年11月23日310元；93年7月
    8日350元；93年6月24日150元；93年6月24日350元；
    93年4月16日3,940元（此部分已由富邦產物保險股份有限公
    司電匯給付，因被告並未抗辯為何方投保之保險給付，故亦
    予以計入），93年6月29日綠色小鎮馬偕店高鈣燕麥奶1,580
    元因非必要醫療費用應予扣除，則關於原告請求醫療費用部
    分計為140,798元，原告請求被告給付之數額87,472元，則
    原告關於醫療費用之請求於此數額之範圍自屬有理由。
(二)關於不能工作之損失部分：原告主張其車禍前每月收入30,0
    00元，29個月合計870,000 元部分，依據原告提出之原告之
    雇主山雞王好吃雞肉小吃店所出具之證明書所示，原告其原
    受僱於該雇主，每月薪資為3 萬元，有該證明書可參（見本
    院卷第36頁），原告此部分主張堪信為真實。而依據原告所
    提出之長庚紀念醫院93年6 月24日所開具之診斷證明書所示
    ：「於93.2.8日急診入院，於93.2.9.接受擴創及縫合手術
    ，於93.2.13.接受擴創排膿手術，於93年2.20.接受頭皮移
    植左小腿手術，目前仍有筋膜炎及左下肢靜脈回流不良情形
    。約需治療一年，宜休養一年。」（見本院94年重調字第26
    號調解卷第10頁），94年2 月24日診斷證明書所載：「於93
    .2.8急診入院，並接受擴創及縫合手術，於93.2.13.接受清
    創手術（左小腿），於93.2.20.植皮手術，於93.3.14.出院
    ，因腿部受傷，潘員日常生活需專人照護，出院後持續於本
    院門診追蹤及治療，但其神經疼痛問題無法以復健解決，預
    定再以顯微手術移植其左大腿皮瓣到左小腿，術後仍需休養
    復健半年。」（見本院調解卷第28頁），94年8 月11日診斷
    證明書所載：「病患於94年5 月01日因上述原因（左小腿撕
    除傷併表皮缺損，經表皮移植術後併腓骨神經痛）住院，於
    94年5 月02日施行移植左大腿皮瓣（11×24CM）顯微手術，
    術後轉入加護病房接受密切觀察治療，於94年5 月07日轉至
    一般病房接受後續治療，於94年5 月09日施行左大腿皮瓣供
    皮區傷口縫合手術（24CM），於94年5 月21日出院。術後需
    至少6 個月休養復健期。」（見本院卷第85頁），可見原告
    自93年2月8日因本件車禍受傷後，治療至最後一次手術於94
    年5月21日出院後，依據醫師評估仍需至少6個月之休養復健
    ，則原告之傷勢至少需持續休養復健至94年11月21日方可恢
    復，則此一期間應為1年9月14日（即約21.47月），至於前
    述診斷證明書所載有預估不相同之時間，自應以最後最新之
    診斷證明書為準，以每月30,000元薪資計算，合約644,100
    元，原告此部分請求於此數額範圍內應屬有理由，於超過此
    範圍之請求則屬無理由。
(三)看護費用部分：不法侵害他人之身體或健康者，對於被害人
    因此喪失或減少勞動能力或增加生活上之需要時，應負損害
    賠償責任。民法第193條第1項定有明文。原告請求被告給付
    其因受傷需要僱用看護所支付費用，應屬可採。依據原告所
    提出之潘榮宗所出具之94年7月31日看護費收據所示（見本
    院卷第38頁），其中94年5月1日8時起至94年6月15日22時止
    ，合計共47個全日，另94年6月16日起至94年7月31日止則為
    16個半日，此收據金額合計147,200元，惟依照前述長庚紀
    念醫院診斷證明書所載原告住院期間為94年5月1日入院，94
    年5月21日出院，住院期間為21日，則此部分看護費用僅得
    以21日計算，以每全日2,200元計，則此期間之看護費用為4
    6,200元，其餘原告非住院期間之看護費用，原告並未舉證
    證明其屬必要之支出，尚不得列入。又據潘榮宗93年4月13
    日看護費收據所示（見本院卷第39頁），自93年2月8日8時
    起至93年4月13日20時止，合計67個全日，以每全日2,200元
    計，收據金額為145,200元，然依據前述長庚紀念醫院診斷
    證明書所載，原告在該期間內住院之時間為93年2月8日入院
    ，93年3月14日出院，合計36日，以每全日2,200元計，此期
    間之看護費用應為79,200元，其餘未住院期間之看護費用則
    亦不予計入。從而，原告所得向被告請求賠償之看護費用應
    為125,400元，原告此部分請求於此範圍內為有理由，其超
    過此數額部分，則屬無理由。
(四)原告另請求於出院返家休養與定期往返醫院之計程車車資，
    以29個月調養及追蹤治療為計算基準，請求金額為6,240元
    29個月合計180,960元部分：依據原告所提出之長庚紀念醫
    院94年7月29日就醫證明書所載，原告自93年3月18日起至94
    年7月29日之間，共計前往該院復健50次（見本院卷第43頁
    ），原告每次往返住家與長庚紀念醫院林口院區間，以原告
    行動並非方便衡量，搭乘計程車往返應屬適當，其每次復健
    往返計程車資據原告主張為860元，則其支出之計程車資應
    為43,000元，此亦有原告提出之計程車收據可證（見本院卷
    第42頁），則原告此部分請求於此數額範圍內應屬有理由，
    至於其所以29個月未能工作期間預估掛號費、交通費等，因
    時間業已經過卻未實際發生，自不得以預估方式計算，而應
    以實際發生之費用計算方屬合理，故其超過此數額部分，並
    非有理由。
(五)原告又主張被告應賠償其機車修理費39,600元部分，經查，
    原告所有之機車因本件車禍受損，其所需修理費用為39,600
    元，此有原告提出之估價單影本在卷可參（見本院卷第88頁
    ），惟原告所有之前述MFD-628號重型機車為1999年05月出
    廠，此有該機車之行車執照影本可參（見本院卷第105頁）
    ，依固定資產耐用年數表2037項所定之耐用年限為3年，而
    前述原告所有之機車於車禍發生時已逾3年，按平均法扣除
    每年0.33之折舊，因已超過3年故以最後1年計算之，則原告
    所得請求被告賠償此部分之金額應為13,068元，原告此部分
    請求於此數額範圍內方屬有理由，其超過部分則非有理由。
(六)關於精神慰撫金部分：原告主張其為高職餐飲科畢業，從事
    之行業均成績優異，收入豐厚，但車禍影響工作甚巨，因車
    禍多次開刀治療，身心痛苦非筆墨所能形容，原告需長期調
    養及追蹤治療，至今仍在復健中，尤其開刀之後遺症與外在
    美觀需重複多次痛苦整形植皮，常招來異樣眼光，原告每思
    及此痛不欲生，因此罹患創傷後遺症候群治療中，無法繼續
    工作，為此僅請求50萬元之慰撫金一節，本院斟酌兩造之經
    濟、社會地位，及原告所受傷勢，經多次手術，並需長時間
    復健治療，對於原告身心之創傷程度甚鉅，認為原告請求精
    神上之損害賠償50萬元尚屬適當，原告此部分請求於此數額
    範圍應認為有理由。
三、綜上所述，原告主張本於侵權行為損害賠償之法律關係，請
    求被告賠償其損害於1,413,040 元及自起訴狀繕本送達被告
    翌日即94年2 月5 日起至清償日止按法定利率年息百分之五
    計算之遲延利息之範圍內為有理由，應予准許；至於原告之
    請求超過該數額部分則為無理由，應予駁回。
肆、假執行之宣告：原告陳明願供擔保以代釋明聲請宣告假執行
    ，核其勝訴部份，合於法律規定，爰酌定相當之擔保金額就
    其勝訴部分為准予假執行之宣告；原告其餘假執行之聲請，
    因該部分訴之駁回而失所附麗，應併予駁回。
伍、本件事證已臻明確，兩造其餘主張及攻擊防禦方法與證據，
    經本院斟酌後，與本件判決結果已不生影響，故不一一論列
    ，附此敘明。
陸、結論：原告之訴為一部有理由，一部無理由，依民事訴訟法
    第78條、第79條、第390條第2項，判決如主文。
中　　華　　民　　國　　94　　年　　11　　月　　15　　日
                  民事第一庭法  官  許  瑞  東
以上正本證明與原本無異
如對本判決上訴，須於判決送達後20日內向本院提出上訴狀
中　　華　　民　　國　　94　　年　　11　　月　　15　　日
                            書記官  賴  玉  芬
